---
title: "Introducción a R y Rstudio"
author: "Probabilidad y Estadística"
date: "Ingeniería Industrial - Facultad de Ciencias Agrarias"
output: pdf_document
---

# R 

R es un lenguaje de programación y entorno computacional dedicado a la estadística. 
Es un lenguaje de programación porque nos permite dar instrucciones, usando código, a nuestros equipos de cómputo para que se realicen tareas específicas. Cuando instalamos R en nuestra computadora, estamos instalando un entorno computacional. 
R es diferente a otros lenguajes de programación que por lo general están diseñados para realizar muchas tareas diferentes, R fue creado con el único propósito de hacer estadística. 
Para instalar R lo podemos hacer desde el CRAN:

https://cran.r-project.org/bin/windows/base/

También se encuentran las versiones disponibles para Linux y Mac. 

CRAN es el acrónimo para _Cromprehensive R Archive Network_ y es un repositorio oficial de paquetes. 

# Rstudio

Rstudio es una IDE para R. Una IDE es un entorno integrado de desarrollo. 
Una IDE nos proporcional herramientas para escribir y revisar nuestro código, administra los archivos que estamos usando, gestionar nuestro entorno de trabajo y algunas otras herramientas de productividad. 
Para instalar Rstudio, es necesario descargar y ejecutar alguno de los instaladores disponibles en el sitio oficial. 


# Partes de Rstudio

Al abrir Rstudio se visualiza lo siguiente

\begin{figure}[ht] 
\includegraphics[width=0.75\textwidth]{/Users/Roxana/guia-0/images/rstudio-1.png}
\caption{Archivos, Gráficos, Paquetes, Ayuda, Viewer}
\end{figure}

## Fuente
- Es en donde se escribe el código para documentarlo en scripts. 
- En primer lugar se detallan las librerías con las que se trabajan. 
- Para comentar el código usamos numeral #

```{r, eval=FALSE}
# Este es un comentario
```


\begin{figure}[ht] 
\includegraphics[width=0.75\textwidth]{/Users/Roxana/guia-0/images/rstudio-2.png}
\caption{Fuente}
\end{figure}



## Consola

- Es la parte más importante porque es donde nuestro código es interpretado. 
- Podemos escribir directamente aquí nuestro código y será ejecutado. 


\begin{figure}[ht] 
\includegraphics[width=0.75\textwidth]{/Users/Roxana/guia-0/images/rstudio-3.png}
\caption{Consola}
\end{figure}



## Entorno, Historia, Conexiones y Git
- En esta parte se guardan las bases de datos, las funciones del entorno de trabajo. 
- También desde allí podemos importar bases de datos. 
- Para limpiar nuestro entorno de trabajo podemos hacerlo con el símbolo de la escobita. 

\begin{figure}[ht] 
\includegraphics[width=0.75\textwidth]{/Users/Roxana/guia-0/images/rstudio-4.png}
\caption{Entorno, historia, conexiones}
\end{figure}



## Archivos, Gráficos, Paquetes, Ayuda
- En esta sección podemos ver los archivos la carpeta que funciona como entorno de trabajo. 
- Se pueden visualizar los gráficos que hemos realizado. 
- Se ofrece una lista de paquetes instalados y cargados en nuestro entorno de Rstudio. 
- La ayuda nos permite ver la documentación de una determinada librería. 
- Finalmente en la pestaña _Viewer_ podemos visualizar documentos de texto o interactivos que realicemos. 

\begin{figure}[ht] 
\includegraphics[width=0.75\textwidth]{/Users/Roxana/guia-0/images/rstudio-5.png}
\caption{Archivos, Gráficos, Paquetes, Ayuda}
\end{figure}


# Conceptos Claves

### Objetos
En R, todo es un objeto. Todos los datos y estructuras de datos son objetos. Además, todos los objetos tienen un nombre para identificarlos.

### Asignación 
En R usamos <- para asignar un nombre a un objeto

```{r}
radio <- 2
```

### Entorno de trabajo
- Es en donde se guardarán nuestros archivos, scripts y gráficos 

```{r}
getwd()
```

- Si quisiéramos definir otro entorno de trabajo

```{r, eval=FALSE}
setwd()
```

### Paquetes

- Un paquete es una colección de funciones diseñadas para atender una tarea específica. Para instalarlos desde el CRAN lo hacemos de la siguiente manera:

```{r, eval=FALSE}
install.packages("ggplot2")
```

- Una vez concluida la instalación podemos usar las funciones de ese paquete mediante

```{r, eval=FALSE}
library("ggplot2")
```

- Para conocer todos los paquetes que tenemos instalados

```{r, eval=FALSE}
installed.packages()
```

### Scripts
Los scripts son documentos de texto con la extensión .R
Son útiles para guardar y poder compartir código. 


## R como calculadora



# Bibliografía

- R para principiantes. _Juan Bosco Mendoza Vega_
Disponible en http://bit.ly/2Zg0I3M
- El arte de programar en R _Julio Sergio Santana & Efraín Mateos Farfán_ Disponible en http://bit.ly/2N2Y1Y8 

